臺灣屏東地方法院刑事判決　　　　　　 94年度簡上字第141號
上　訴　人
即　被　告　甲○○
　　　　　　　　　　現於台灣高雄第二監獄
上列上訴人因竊盜案件，不服臺灣屏東地方法院簡易庭94年度簡
字第654 號，中華民國94年6 月9 日第一審刑事簡易判決（聲請
簡易處刑案號：93年度偵字第5699號），提起上訴，本院管轄第
二審合議庭，認為應適用通常程序審判，自為第一審判決，判決
如下：
    主  文
原判決撤銷。
本件免訴。
    理  由
一、本件聲請簡易判決處刑意旨係以：甲○○基於意圖為自己不
    法之所有之犯意，於民國93年11月12日5 時許，在屏東縣屏
    東市○○路168 巷19號前，以自備之鑰匙，竊取乙○○所有
    之車牌號碼E8-0777 號自用小貨車，得手後供己使用，嗣於
    同日5 時20分許，在屏東市○○街175 號前，為警查獲，因
    認被告涉有刑法第320 條第1 項之普通竊盜罪嫌。
二、按案件曾經判決確定者，應為免訴之判決，刑事訴訟法第
    302 條第1 款定有明文，此項原則關於實質上一罪或裁判上
    一罪，均有其適用。連續犯係裁判上一罪，其一部分犯罪事
    實曾經判決確定者，其效力當然及於全部，故檢察官復將其
    他部分重行起訴，亦應諭知免訴之判決（最高法院49年台非
    字第20號判例參照）。
三、查本件被告甲○○前被訴(一)先於94年4 月14日凌晨3 時許，
    在屏東市○○街89號前，趁無人注意之際，持客觀上可供兇
    器使用之Ｔ字型扳手，利用車窗未關妥之機會，先徒手打開
    車門，再將該扳手插入電源鎖，發動引擎之方式，竊取陳銀
    花所有車號E4－0412號自用小貨車，得手後，用以供己載物
    使用。嗣於同日13時30分許，駕駛該車載運物品，行經屏東
    市廣興195 號「月卷一釣蝦場」前，為警查獲，並扣得甲○
    ○所有上述扳手、鑰匙各1 支及黑色手套1 雙。(二)又於94年
    3 月6 日17時15分前某時，在屏東縣屏東市○○街106 號旁
    ，竊取王坤章所有之車號D7-7175 號自小貨車1 輛，及置於
    車上之燈架4 個、白鐵管40個、車棚架1 個、鐵腳架8 個、
    招牌5 片、L 型鐵架28個、雨傘2 支、皮夾11只、手提袋2
    只、椅子4 張、窗簾毛巾20套、鐵製喇叭音響1 個及延長線
    1 條等物，得手後開竊得之小貨車，前往屏東縣屏東市田中
    10-5號黃鶴清所經營資源回收場，以新臺幣（下同）1,600
    元之價格，將前開竊得之貨車上財物出售給黃鶴清，嗣經王
    坤章報警處理而循線查獲上情，並扣押上述物品等情，業經
    檢察官以94年度偵字第1905號就上述(一)部分之犯罪事實提起
    公訴，並由本院於94年5 月31日以94年度易字第245 號判處
    有期徒刑10月，嗣檢察官提起上訴後，再以94年度偵字第
    2427號就上述(二)部分之犯罪事實聲請併案審理，由臺灣高等
    法院高雄分院於94年9 月20日以94年度上易字第499 號判處
    有期徒刑1 年確定在案，有該判決書暨臺灣高等法院被告前
    案紀錄表、臺灣屏東地方法院檢察署全國刑案資料查註表各
    1 份附卷可稽；經查前案確定判決所認定之竊盜事實與
    本件檢察官聲請簡易判決處刑之竊盜事實時間緊接，又所犯
    為犯罪構成要件相同之罪，故足認被告顯係基於概括犯意而
    為之，自屬連續犯，為裁判上一罪，依審判不可分原則，本
    案檢察官聲請簡易判決處刑之犯罪事實，應為前案確定判決
    既判力效力所及，揆諸上揭說明，爰諭知免訴之判決。
四、原審以被告所犯係刑法第320 條第1 項之普通竊盜罪，犯罪
    事證明確，予以論罪科刑，固非無見，然本件檢察官聲請簡
    易判決處刑部分之犯罪事實，與前案經判決確定部分，既屬
    連續犯之裁判上一罪關係，為該案判決效力所及，法院自應
    為免訴之判決，原審未予注意，而為被告有罪之實體判決，
    自有未洽，上訴人上訴意旨認本案與前案有連續犯關係，為
    有理由，自應由本院撤銷改判。
五、按檢察官聲請以簡易判決處刑之案件，經法院認為有第451
    條之1 第4 項但書之情形者，應適用通常訴訟程序審判之，
    刑事訴訟法第452 條定有明文；且對於簡易判決之上訴，準
    用刑事訴訟法第三編第一章及第二章之規定，同法第455 條
    之1 第3 項亦有明文，是管轄第二審之地方法院合議庭受理
    簡易判決上訴案件，應依通常程序審理。如認案件有刑事訴
    訟法第452 條之情形者，應撤銷原判決，逕依通常程序為第
    一審判決（最高法院92年台非字第352 號判決意旨參照）。
    本件檢察官就被告涉嫌竊盜之犯行聲請簡易判決處刑，經本
    院審理後，認本件應為免訴之諭知，已如前述，致有刑事訴
    訟法第451 條之1 第4 項但書第3 款之情形，依前揭規定，
    應由本院合議庭逕依通常程序審理後，自為第一審判決，附
    此敘明。
據上論斷，應依刑事訴訟法第455條之1第3項、第369條第1項前
段、第364條、第302條第1款，判決如主文。
中　　華　　民　　國　　94　　年　　10　　月　　31　　日
                臺灣屏東地方法院刑事第二庭
                             審判長   法  官   羅森德
                                      法  官   蘇碧珠
                                      法  官   陳松檀
以上正本證明與原本無異。
如不服本判決應於收受本判決送達後十日內向本院提出上訴書狀，
其未敘述上訴理由者，並得於提起上訴後十日內向本院補提理由
書狀（均須按他造當事人之人數附繕本）「切勿逕送上級法院」
                                        書記官  滕一珍
中　　華　　民　　國　　94　　年　　11　　月　　4　　日
